【裁判字號】    98,審訴,966
【裁判日期】    990625
【裁判案由】    違反毒品危害防制條例等
【裁判全文】
臺灣新竹地方法院宣示判決筆錄        98年度審訴字第966 號
公  訴  人  臺灣新竹地方法院檢察署檢察官
被      告  丙○○
指定辯護人  本院公設辯護人  甲○○
上列被告因違反毒品危害防制條例等案件，經檢察官提起公訴（
98年度偵字第5445號、98年度毒偵字第1139號）後，聲請本院改
依協商程序而為判決，於中華民國99年6 月25日下午4 時在本院
刑事第十一法庭宣示判決，出席職員如下：
                                    審判長法  官  馮俊郎
                                          書記官  蕭汝芳
                                          通  譯  楊德光
法官起立朗讀判決主文、犯罪事實要旨、處罰條文，及告以上訴
限制、期間並提出上訴狀之法院，且諭知記載其內容：
一、主  文：
    丙○○施用第一級毒品，累犯，處有期徒刑壹年；扣案之海
    洛因壹包（送驗淨重零點零壹零公克，驗餘淨重零點零壹
    壹陸公克），沒收銷燬之；另扣案之注射針筒貳支，均沒收
    之。又施用第二級毒品，累犯，處有期徒刑柒月。又犯過失
    傷害罪，處有期徒刑月。又犯肇事致人傷害逃逸罪，累犯
    ，處有期徒刑玖月。主刑部分應執行有期徒刑貳年。
二、犯罪事實要旨：
（一）丙○○前曾(1)於民國93年9 月間，因違反毒品危害防制條
      例案件，經臺灣臺南地方法院（下稱臺南地院）於94年4
      月29日，以93年度訴字第1122號判決，分別判處有期徒刑
      10月、5 月，並經定應執行刑為有期徒刑1 年，嗣於94年
      6 月10日確定；(2)又於94年3 月間，因搶奪案件，經臺南
      地院於94年4 月20日，以94年度訴字第354 號判決，判處
      有期徒刑2 年6 月，嗣於94年6 月3 日確定。復因減刑條
      例實施，上開(1)案件經臺南地院於96年7 月27日，以96年
      度聲減字第1405號裁定，減為有期徒刑5 月、2 月又15日
      後，再與不應減刑之(2)案件經定應執行刑為有期徒刑2 年
      10月確定，於94年7 月1 日入監執行，而於96年11月29日
      縮刑期滿執行完畢。
（二）施用毒品部分：
  １、丙○○前於90年10月間，因施用毒品案件，經臺南地院於
      90年10月9 日，以90年度毒聲字第2101號裁定送觀察、勒
      戒後，並於90年12月20日入所執行觀察勒戒後，因認有繼
      續施用毒品之傾向，再經臺南地院於91年1 月30日，以91
      年度毒聲字第164 號裁定，令入戒治處所施以強制戒治1
      年，於91年3 月14日入所執行，嗣其強制戒治執行滿3 月
      後，經戒治處所認無繼續戒治之必要，復經臺南地院於91
      年8 月7 日，以91年度毒聲字第1306號裁定停止戒治，於
      91年9 月19日因停止其處分而出監，所餘戒治期間付保護
      管束，旋其停止戒治所餘戒治期間於92年1 月19日屆滿，
      因期滿未經撤銷，視為強制戒治期滿執行完畢，並經臺灣
      臺南地方法院檢察署檢察官於92年1 月30日，以92年度戒
      毒偵字第11號為不起訴處分確定。
  ２、丙○○不知警惕，又於93年9 月間，因施用第一級、第二
      級毒品案件，經臺南地院於94年4 月29日，以93年度訴字
      第1122號判決，分別判處有期徒刑10月、5 月，並經定應
      執行刑為有期徒刑1 年，嗣於94年6 月10日確定，其執行
      情形詳如前述（一）部分。
  ３、丙○○竟不知警惕，又於97年11月間，因施用第一級毒品
      案件，經本院於98年2 月19日，以98年度訴字第51號判決
      ，判處有期徒刑10月，嗣於同日確定，現正執行中。
  ４、丙○○仍不知警惕，又於98年3 月間，因施用第一級、第
      二級毒品案件，經本院於98年4 月28日，以98年度審訴字
      第175 號判決，分別判處有期徒刑11月、6 月，並經定應
      執行刑為有期徒刑1 年2 月，嗣於同日確定，現正執行中
      。
  ５、丙○○不知悔改，於前開強制戒治處分執行完畢釋放後，
      「5 年內再犯」施用毒品案件，並經法院判處罪刑確定後
      ，(1)復基於施用第一級毒品海洛因的犯罪意思，於98年6
      月3 日晚上某時許，在其位於新竹縣橫山鄉田寮村1 鄰田
      寮坑5 號之住處內，以將海洛因粉末置入針筒內，再加水
      注射入體內之方式，施用第一級毒品海洛因1 次。(2)另基
      於施用第二級毒品甲基安非他命的犯罪意思，於98年6 月
      3 日晚上施用完第一級毒品後，在上開地點，以將甲基安
      非他命置於玻璃球吸食器內，再以火燒烤，吸其煙霧之方
      式，施用第二級毒品甲基安非他命1 次。嗣因公共危險等
      案件（詳下述）經警通知到案說明，復經警於98年6 月4
      日下午5 時25分許，採集其尿液送驗結果，呈安非他命、
      甲基安非他命、可待因、嗎啡陽性反應，始悉上情。
（三）公共危險等部分：
      丙○○於98年6 月4 日凌晨4 時12分許，駕駛車牌號碼17
      17－ＶＹ號自用小客車，搭載友人陳皓婷，沿國道3 號公
      路北往南方向行駛，行經新竹縣關西鎮○道○ 號○路南向
      72公里處，明知駕駛汽車時應注意車前狀況，並隨時採取
      必要之安全措施，而依當時情形天氣雨、日間自然光線、
      路面鋪設柏油、濕潤無缺陷、無障礙物、視距良好等一切
      情狀，並無不能注意之情事，竟疏未注意及此，因操作不
      當，自外側車道失控往內側車道追撞前方行駛於內側車道
      、由乙○○所駕駛之車牌號碼5951－ＴＭ號自用小客車後
      方，再滑行至外側路肩停車，致乙○○受有頭部外傷前額
      挫傷、頸部挫傷、胸壁挫傷之傷害，陳皓婷頭部、下腹部
      、腳部亦受傷（陳皓婷未據告訴）。詎丙○○明知乙○○
      、陳皓婷因撞擊後受傷，竟於肇事後未下車查看，亦未停
      留於現場等候員警到場處理，反基於肇事逃逸的犯罪意思
      ，將1717－ＶＹ號自用小客車棄置現場，而步行離開現場
      。嗣經員警獲報到場，在1717－ＶＹ號自用小客車副駕駛
      座腳踏板處，查獲丙○○所有之海洛因1 包（送驗淨重0.
      0130公克，驗餘淨重0.0116公克）、注射針筒2 支，並循
      線通知丙○○，始查悉上情。
三、處罰條文：
    毒品危害防制條例第10條第1 項、第2 項、第18條第1 項前
    段，刑法第11條、第185 條之4 、第47條第1 項、第284 條
    第1 項、第51條第5 款、第38條第1 項第2 款。
四、協商判決除有刑事訴訟法第455 條之4 第1 項第1 款於本訊
    問程序終結前，被告撤銷協商合意或檢察官撤回協商聲請者
    ；第2 款被告協商之意思非出於自由意志者；第4 款被告所
    犯之罪非第455 條之2 第1 項所定得以協商判決者；第6 款
    被告有其他較重之裁判上一罪之犯罪事實者；第7 款法院認
    應諭知免刑或免訴、不受理者情形之一，及違反同條第2 項
    「法院應於協商合意範圍內為判決；法院為協商判決所科之
    刑，以宣告緩刑或2 年以下有期徒刑、拘役或罰金為限」之
    規定者外，檢察官與被告均不得上訴。
五、如有前項得上訴之情形，得自收受宣示判決筆錄送達之日起
    10日內，向本院提出上訴書狀，上訴於第二審法院。
中    華    民    國    99    年    6     月    25    日
                    刑事第九庭書  記  官      蕭汝芳
                              審判長法官      馮俊郎
以上筆錄正本係照原本作成。
中    華    民    國    99    年    6     月    25    日
                              書  記  官      王思穎
附錄本案處罰實體法條全文：
＊毒品危害防制條例第10條第1 項、第2 項：
施用第一級毒品者，處6 月以上5 年以下有期徒刑。
施用第二級毒品者，處3 年以下有期徒刑。
＊刑法第284 條第1 項：
因過失傷害人者，處6 月以下有期徒刑、拘役或500 元以下罰金
。致重傷者，處1 年以下有期徒刑、拘役或500 元以下罰金。
＊刑法第185 條之4 ：
駕駛動力交通工具肇事，致人死傷而逃逸者，處6 月以上5 年以
下有期徒刑。

司法院資訊處製作；財團法人民間司法改革基金會備份。
